臺灣高等法院花蓮分院刑事判決　　　　 95年度金上訴字第8號
上　訴　人
即　被　告　乙○○
上列上訴人即被告因洗錢防制法案件，不服臺灣花蓮地方法院95
年度金訴字第8號，中華民國95年9月22日第一審判決（起訴案號
：臺灣花蓮地方法院檢察署95年度偵字第210、1295號），提起
上訴，本院判決如下：
    主  文
上訴駁回。
    理  由
一、聲請簡易判決處刑意旨略以：被告乙○○預見提供自己帳戶
    予他人使用，可能幫助他人掩飾或隱匿重大犯罪所得之財物
    ，竟不違背其本意，而基於幫助洗錢之犯意，於不詳時間，
    將所申辦中華郵政股份有限公司帳號00000000000000號帳戶
    及台灣土地銀行花蓮分行帳號000000000000號帳戶之存摺及
    金融卡提供予真實姓名年籍不詳之人，以此方式幫助犯罪集
    團，為常業詐欺犯行時，供作掩飾彼等重大犯罪所得之用。
    該犯罪集團即基於常業詐欺之犯意，先於民國94年9月15日
    撥打電話予甲○○，佯稱中獎需先支付會費加入臨時會員之
    名義，指示其轉帳新台幣（下同）40萬元至被告乙○○所申
    辦之中華郵政股份有限公司帳戶內，後又於同年月30 日撥
    打電話予丙○○，以同一手法，指示其轉帳8萬2千元至被告
    乙○○所申辦之台灣土地銀行花蓮分行帳戶。嗣被害人甲○
    ○察覺有異，報警後始循線查悉上情，因認被告乙○○涉犯
    刑法第30條第1項、洗錢防制法第9條第1款幫助洗錢罪嫌云
    云。
二、按案件曾經判決確定者，應諭知免訴之判決，刑事訴訟法第
    302條第1款定有明文，此為訴訟法上之一事不再理原則，同
    一事實已經判決確定者，就判決所認定事實之全部，均應為
    判決確定效力所及；次按所謂曾經判決確定，係指曾經由法
    院為有罪、無罪、免刑或免訴之判決確定者而言，此有最高
    法院88年台非字第57號判決意旨可參。又依刑事訴訟法第30
    7條規定，免訴判決得不經言詞辯論為之。
三、經查：
（一）前揭本件檢察官聲請簡易判決處刑意旨所載被告乙○○之
      犯罪事實，業另經台灣花蓮地方法院簡易庭於95年4月6日
      以95年度金簡字第7號判決，認被告構成幫助詐欺罪，處
      有期徒刑6月，如易科罰金以3百元折算1日，被告就該案
      曾提起上訴，經該院合議庭於同年8月17日以95年度簡上
      字第67號刑事判決駁回上訴而告確定，有臺灣花蓮地方法
      院95年度金簡字第7號刑事判決書、95年度簡上字第67號
      刑事判決書各1件，及台灣高等法院被告前案紀錄表在卷
      可稽，並經本院調閱臺灣花蓮地方法院95年簡上字第67號
      全卷（並含95金簡字第7號、臺灣花蓮地方法院檢察署95
      年偵字第1295、210號、94核退字第1295號、94年偵字第
      4125號影印本、警卷2宗影印本及95執字第1870號）。公
      訴人就被告乙○○業經判決確定之同一犯罪事實，又於95
      年8月17日以相同偵查案號向原審法院簡易庭提起本件訴
      訟，有卷附聲請簡易判決處刑書及原審法院收文戳記可查
      (台灣花蓮地院95年度金訴字第8號卷頁1-3參照)，原審依
      前揭說明，不經言詞辯論，逕為95年度金訴字第8號諭知
      免訴判決，經核並無不當。
（二）上訴人上訴意旨以其並無提供存摺及金融卡予他人使用，
      並未犯罪，而對實體案情有所爭執，並指摘原審判決不當
      ，其上訴為無理由，應予駁回，並不經言詞辯論為之。
據上論斷，應依刑事訴訟法第368條、第372條，判決如主文。
中    華    民    國    96     年   1    月      8    日
                         審判長法  官  何方興
                               法  官  林德盛
                               法  官  王紋瑩
以上正本證明與原本無異。
如不服本判決，應於判決送達後10日內向本院提出上訴狀。其未
述理由者，並應於提出上訴狀後10日內向本院補提理由狀 (須
附繕本)。
                               書記官  吳家瑩
中    華    民    國    96     年   1    月      8    日
